臺灣臺南地方法院刑事判決　　　　　　　 96年度易字第937號
公　訴　人　臺灣臺南地方法院檢察署檢察官
被　　　告　乙○○
上列被告因竊盜案件，經檢察官提起公訴（96年度偵字第7386號）
，本院判決如下：
    主  文
乙○○竊盜，處有期徒刑參月，減為有期徒刑壹月又拾伍日，如
易科罰金，以新臺幣壹仟元折算壹日。又竊盜，處有期徒刑參月
，減為有期徒刑壹月又拾伍日，如易科罰金，以新臺幣壹仟元折
算壹日。應執行有期徒刑貳月又拾伍日，如易科罰金，以新臺幣
壹仟元折算壹日。
    事  實
一、乙○○於民國95年3、4月間至96年初，在臺南市○○路慈濟
    完全中學建築工地內進行施工，而於96年4月初完成施作部
    分，逐步撤離工地。96年4月4日下午1時許，乙○○與吊車
    司機施新恩前往工地清除並運出已使用完畢之建築模板、木
    條等材料時，明知自工地拆卸下之材料包含丙○○所有之鐵
    角材若干支，仍意圖為自己不法之所有，指揮不知情之施新
    恩將該鐵角材吊上其所駕駛之車號047-QK號大貨車，並將前
    開施工材料運至臺南市○○區○○路115巷17號對面空地堆
    放。同月9日上午，乙○○再度與吊車司機江銘祥，前往上
    揭慈濟完全中學載運施工材料，明知所拆下之材料包含丙○
    ○所有之鐵角材，又另行起意，基於為自己不法所有之意圖
    ，指揮不知情之江銘祥將丙○○所有之鐵角材若干支載往前
    述慶安路空地堆放。惟因已發覺鐵角材減少之丙○○早僱用
    陳淯路在工地看守，乃於96年4月9日發覺江銘祥載運鐵角材
    前往上開慶安路空地堆放之事實，並報警前往而當場查獲，
    並扣得丙○○所有之鐵角材80支（每支長2.5公尺，寬2吋，
    總值約新臺幣20萬元）。
二、案經臺南市警察局第4分局報告臺灣臺南地方法院檢察署檢
    察官偵查起訴。
    理  由
一、訊據被告乙○○固坦承於載運時即知材料中包含丙○○所有
    之鐵角材，且指揮施新恩、江銘祥載運丙○○所有之鐵角材
    前往臺南市○○區○○路115巷17號對面空地推放之事實，
    惟矢口否認有何竊盜犯行，辯稱係因工地狹窄整理不易，才
    先行將丙○○之鐵角材載至空地，欲待分類整理完畢再歸還
    丙○○，並無竊取該鐵角材之意思云云。經查：
  (一)被告指揮施新恩、江銘祥將丙○○所有之鐵角材載運至臺南
    市○○區○○路空地堆放，並為陳淯路帶同員警前往查獲，
    扣得鐵角材80支等情，已據證人丙○○於警詢、偵訊中指述
    甚明，並有證人陳淯路、施新恩、江銘祥於偵訊中所為證述
    ，以及臺南市警察局第4分局扣押筆錄、扣押物品目錄表、
    贓物保管單、現場照片、物品放行條等附卷可稽，被告上開
    自白，應可信為真實。
  (二)被告雖否認有不法所有意圖，並以前開情詞置辯，惟查：被
    告於警詢、偵訊及本院審理時，均一致供陳於載運之時，即
    知有丙○○之鐵角材在其中；被告於慈濟完全中學工地現場
    時，卻未告知上包商新亞公司（經丙○○同意使用該鐵角材
    ）之人員，遑論表明將於分類整理完成後歸還之意思，此為
    被告於本院審理時所自承；又被告於96年4月4日載運部分鐵
    角材至臺南市○○區○○路空地堆放後，並未進行整理或嘗
    試通知丙○○或其他人，復據被告陳明在卷，足見被告取得
    丙○○所有之鐵角材後，並無使所有人知悉或進行歸還之積
    極意圖與舉措。本件被告既已知悉鐵角材為丙○○所有，仍
    未通知丙○○或管控工地物資進出之新亞公司人員，逕行將
    之載運前往自己所管領之空地堆放，事後復無積極通知丙○
    ○或歸還鐵角材之行為，被告對於未經同意而擅取他人物品
    ，顯然抱持漫不在乎之態度，堪認被告對於持有丙○○所有
    之鐵角材，並不違背其本意，被告之不法所有意圖，已可認
    定，所辯並不足採。
二、核被告所為，係犯刑法第320條第1項之竊盜罪。被告利用不
    知情之施新恩、江銘祥載運竊取鐵角材，為間接正犯。又被
    告先後2次犯行，顯均係發覺有丙○○鐵角材時，始起意為
    之，應個別論以1罪而併合處罰。爰審酌被告利用撤離施工
    材料之機會，夾帶竊取他人所有之鐵角材之犯罪手段，因此
    侵害丙○○之所有權；所竊得之鐵角材價值約20萬元，經濟
    價值不低，以及被告犯罪後坦承犯行，惟否認犯意之態度等
    一切情狀，量處如主文所示之刑。另查本件被告所為之竊盜
    犯行，其犯罪時間均在96年4月24日以前，所犯且合於中華
    民國96年罪犯減刑條例第2條第1項所定之減刑條件，應依同
    條例第7條第1項、第2項規定，於裁判時減其宣告刑，同時
    諭知其宣告刑及減得之刑，再分別諭知易科罰金之折算標準
    ，並定其應執行之刑與易科罰金之折算標準，以資懲儆。
據上論斷，應依刑事訴訟法第299條第1項前段，中華民國96年罪
犯減刑條例第2條第1項第3款、第7條、第10條第1項，刑法第320
條第1項、第51條第5款，刑法施行法第1條之1第1項、第2項前段
，判決如主文。
本案經檢察官甲○○到庭執行職務。
中　　華　　民　　國　　96　　年　　9 　　月　　19　　日
　　　　　　　　　刑事第十一庭  法　官　吳坤芳
以上正本證明與原本無異
如不服本判決應於收受本判後10日內向本院提出上訴書狀，並應
敘述具體理由。如未敘述上訴理由者，應於上訴期間屆滿後20日
內向本院補提理由書狀（均須按他造當事人之人數附繕本）「切
勿逕送上級法院」。
  　　　　　　　　　　　　　　　書記官　莊淑雅
中　　華　　民　　國　　96　　年　　 9　　月　　19　　日
附錄本案論罪科刑法條全文：
中華民國刑法第320條
意圖為自己或第三人不法之所有，而竊取他人之動產者，為竊盜
罪，處 5 年以下有期徒刑、拘役或 5 百元以下罰金。
意圖為自己或第三人不法之利益，而竊佔他人之不動產者，依前
項之規定處斷。
前二項之未遂犯罰之。
